【裁判字號】    97,訴,218
【裁判日期】    970612
【裁判案由】    違反槍砲彈藥刀械管制條例
【裁判全文】
臺灣苗栗地方法院刑事判決               97年度訴字第218號
公  訴  人  臺灣苗栗地方法院檢察署檢察官
被      告  甲○○
                    國民身分證.
指定辯護人  黃雅琴 律師
上列被告因違反槍砲彈藥刀械管制條例案件，經檢察官提起公訴
（97年度偵字第784 號），本院判決如下：
    主  文
甲○○犯非法持有可發射子彈具殺傷力之槍枝罪，累犯，處有期
徒刑壹年肆月，併科罰金新臺幣貳萬元，罰金如易服勞役，以新
臺幣壹仟元折算壹日；扣案改造手槍壹枝（含彈匣壹個，槍枝管
制編號：0000000000號）、子彈貳拾貳顆沒收。
    事  實
一、甲○○前因違反麻醉藥品管理條例、槍砲彈藥刀械管制條例
    及妨害自由等案件，經法院分別判處有期徒刑5 月、6 月及
    1 年，定應執行刑為1 年8 月確定，嗣經減刑，甫於民國96
    年7 月16日減刑後執行完畢出監（構成累犯）。猶未悔改，
    明知未經主管機關許可，不得持有可發射子彈具有殺傷力之
    槍枝，仍於94年底某日，在位於苗栗縣三灣鄉向綽號「白木
    祥」之廖祥德以新臺幣2 萬元購得仿BERETTA 廠84型半自動
    手槍製造之槍枝，換裝土造金屬槍管而成，擊發功能正常，
    可供擊發適用子彈使用，具殺傷力之改造手槍1 枝（含彈匣
    1 個，槍枝管制編號：0000000000號）及由金屬彈殼組合直
    徑8.9 ±0.5mm 金屬彈頭而成具殺傷力之子彈33顆，取得後
    先將之藏放在自己住處即同縣苗栗市勝利里府館24號之房間
    內，嗣後於96年12月底某日，改為藏放於其不知情女友詹如
    鈴位於苗栗縣銅鑼鄉○○村○○路2 之35號住處房間內櫃子
    之方式，未經許可持有之，其非法持有之狀態直至97年2 月
    16日晚間7 時許，苗栗縣警察局大湖分局員警持搜索票，以
    詹如鈴為受搜索人，至詹如鈴位於苗栗縣銅鑼鄉○○村○○
    路2 之35號之住處房間內搜索無著，於結束搜索後，由甲○
    ○向警自首，並主動繳出上揭改造BERETTA 廠84型半自動改
    造手槍1 枝（含彈匣1 個，槍枝管制編號：0000000000號）
    及非制式子彈33顆時為止。
二、案經苗栗縣警察局大湖分局報請臺灣苗栗地方法院檢察署檢
    察官偵查起訴。
    理  由
一、認定事實：
  (一)被告之陳述：
    被告甲○○對於上揭事實於警訊時、偵查中及本院審理中均
    坦承不諱（參見97年度偵字第784 號偵查卷第20頁至第27頁
    、第56頁至第57頁，本院97年5 月5 日準備程序筆錄第2 頁
    ）。
  (二)關於證據能力：本件無關於證據能力之爭議。
  (三)斟酌證據認定事實：被告上揭自白，有本院97年度聲搜字第
    143 號搜索票影本、苗栗縣警察局大湖分局扣押筆錄、扣押
    物品目錄表、扣押物品收據、內政部警政署刑事警察局97年
    3 月17日刑鑑字第09700026940 號槍彈鑑定書、蒐證照片5
    張附卷可稽（參見上開偵查卷第6 頁至第17頁、第58頁至第
    60頁），復有上揭改造手槍1 枝（含彈匣1 個，槍枝管制編
    號：0000000000號）及由金屬彈殼組合直徑8.9 ±0.5mm 金
    屬彈頭而成具殺傷力之非制式子彈33顆（原扣案33顆，經送
    鑑定試射11顆，已失其子彈之功能及結構，剩22顆）扣案可
    資佐證（參見上開偵查卷第57-1頁至第57-2頁），被告持有
    上揭可發射子彈具有殺傷力之改造手槍1 枝及具殺傷力之子
    彈33顆之事實，堪予認定；又被告自首並報繳全部槍、彈之
    事實，有證人即執行對詹如鈴之搜索後受理被告自首並報繳
    全部槍、彈之警員丙○○之證述可稽，被告本件係自首並報
    繳全部槍、彈之事實，亦堪認定。
二、論罪科刑：
  (一)罪名：
    被告甲○○所為之上揭行為，係犯槍砲彈藥刀械管制條例第
    8 條第4 項之非法持有可發射子彈具有殺傷力之槍枝罪及第
    12條第4 項之非法持有子彈罪。
  (二)罪數：
    被告以一行為，同時持有具殺傷力改造手槍1 枝、子彈共32
    顆之行為，構成想像競合犯之裁判上一罪關係，依刑法第55
    條前段之規定，應從一重論以非法持有可發射子彈具有殺傷
    力之槍枝罪。
  (三)加重其刑：
    被告有如上揭事實欄所示之犯罪科刑並經執行完畢之紀錄，
    此有高等法院被告前案紀錄表1 份在卷可考，其於上開有期
    徒刑執行完畢後5 年內再犯本件之罪，為累犯，依法應加重
    其刑。
  (四)自首減刑：
    按槍砲彈藥刀械管制條例第18條第1 項前段規定：犯本條例
    之罪自首，並報繳其持有之全部槍砲、彈藥、刀械者，減輕
    或免除其刑。查本件被告於97年2 月16日，在苗栗縣銅鑼鄉
    ○○村○○路2 之35號詹如鈴住處，向警員自首持有槍、彈
    ，並報繳所持有全部槍、彈，並接受審判，業經本院傳喚執
    行搜索之員警丙○○、乙○○以證人身分出庭證述屬實（參
    見本院97年6 月5 日審判筆錄第3 頁至第16頁），核與自首
    之規定相符，自應依刑應依刑法第62條前段之規定減輕其刑
    ，並先加重後減輕之。
  (五)量刑：
    爰審酌被告甲○○所為犯行對於社會治安之潛在威脅，然並
    未發生實害及參酌其犯後自首並報繳全部槍彈而坦承犯行，
    犯後態度尚稱良好等一切情狀，爰量處如主文所示之刑，罰
    金部分並諭知易服勞役之折算標準。
  (六)沒收：
    扣案具殺傷力之改造手槍1 枝（含彈匣1 個，槍枝管制編號
    ：0000000000號）及非制式子彈22顆（原扣案33顆，經送鑑
    定試射11顆，已失其子彈之功能及結構，剩22顆），屬違禁
    物，應依刑法第38條第1 項第1 款之規定宣告沒收，併此敘
    明。
據上論結，應依刑事訴訟法第299 條第1 項前段，槍砲彈藥刀械
管制條例第8 條第4 項、第12條第4 項、第18條第1 項前段，刑
法第11條、第55條、第47條第1 項、第42條第3 項前段、第38條
第1 項第1 款，判決如主文。
本案經檢察官黃俊鳴到庭執行職務。
中    華    民    國    97    年    6     月    12    日
                  刑事第二庭  審判長法  官  吳  炳  桂
                                    法  官  林  靜  雯
                                    法  官  楊  清  益
以上正本證明與原本無異。
如不服本判決，應於判決送達後10日內向本院提出上訴狀（應抄
附繕本），其未敘述上訴理由者，應於上訴期間屆滿後20日內補
提理由書狀於本院，上訴於臺灣高等法院臺中分院。
                                    書記官  蘇  文  熙
中    華    民    國    97    年    6     月    13    日
附錄本件論罪科刑法條：
槍砲彈藥刀械管制條例第8 條第4 項：
未經許可，持有、寄藏或意圖販賣而陳列第一項所列槍枝者，處
3 年以上10年以下有期徒刑，併科新臺幣7 百萬元以下罰金。
槍砲彈藥刀械管制條例第12條第4 項：
未經許可，持有、寄藏或意圖販賣而陳列子彈者，處5 年以下有
期徒刑，併科新臺幣3 百萬元以下罰金。


司法院資訊處製作；財團法人民間司法改革基金會備份。
